【裁判字號】    99,抗,110
【裁判日期】    990408
【裁判案由】    假處分
【裁判全文】
臺灣高等法院高雄分院民事裁定           99年度抗字第110號
抗  告  人  乙○○
相  對  人  英諾華科技股份有限公司
法定代理人  甲○○
上列抗告人因與相對人間假處分事件，對於民國99年2 月6 日臺
灣高雄地方法院98年度裁全字第5920號所為裁定提起抗告，本院
裁定如下：
    主  文
抗告駁回。
抗告訴訟費用由抗告人負擔。
    理  由
一抗告意旨略以：抗告人已於民國98年8 月21日與第三人鄭貴元
  辦理協議離婚，且自雙方婚姻關係成立之際，均各自管理財務
  。自協議離婚前1 年間，抗告人已陸續支付鄭貴元現金及匯款
  等金額超過新臺幣（下同）800 萬元，故鄭貴元才同意於婚姻
  關係存續期間將高雄市○○區○○段572 地號土地，暨同段14
  81建號建物即門牌號碼高雄市三民區○○○路180 號房屋（下
  稱系爭不動產）應有部分2 分之1 以贈與名義移轉與抗告人；
  鄭貴元與相對人間之票據退票一事，因抗告人與鄭貴元已協議
  離婚，財務各自管理，與抗告人無涉，故相對人不應對抗告人
  之系爭不動產聲請假處分。爰提起本件抗告，請求廢棄原裁定
  等語。
二按債權人就金錢請求以外之請求，欲保全強制執行者，得聲請
  假處分。假處分非因請求標的之現狀變更，有日後不能強制執
  行，或甚難執行之虞者，不得為之，民事訴訟法第532 條定有
  明文。
三經查：本件相對人主張自97年4 月3 日起至同年8 月1 日止第
  三人鄭貴元積欠貨款87萬元，其開具3 張支票，均因存款不足
  而遭退票，經相對人屢次催討仍置之不理。詎鄭貴元於97 年6
  月9 日以夫妻贈與名義將系爭不動產移轉於其配偶即抗告人。
  相對人欲依民法第244 條之規定，訴請法院撤銷前開贈與行為
  ，恐抗告人將系爭不動產為讓與、設定他項權利、出租及一切
  處分行為，使請求之標的現狀變更，日後有不能強制執行或甚
  難執行之虞，陳明願供擔保，聲請原法院對於系爭不動產准予
  假處分。原法院審酌相對人提出之經銷合約書、支票暨退票理
  由單、土地建物登記謄本、土地建物登記謄本暨異動索引，並
  依職權函詢高雄市政府地政處三民地政事務所，認定鄭貴元係
  於98年6 月9 日將系爭不動產之權利範圍1/2 移轉於抗告人，
  另1/2 係抗告人於88年間向第三人王岱堂買受而來。遂認定相
  對人僅得於系爭不動產應有部分1/2 範圍內聲請假處分，並依
  相對人陳明願供擔保以補釋明之不足，准予假處分，逾此部分
  之聲請，予以駁回一節，有相對人之民事聲請假處分狀、經銷
  產品合約書、97年寄銷、對帳明細表、支票暨退票理由單、土
  地建物登記謄本、補正狀、第一類票據信用資料查覆單、土地
  建物登記謄本暨異動索引、高雄市政府地政處三民地政事務所
  99年2 月2 日高市地民一字第0990000980號函暨土地異動清冊
  （見原法院卷第2 頁至第3 頁、第5 頁至第7 頁、第13 頁 至
  第14頁、第15頁至第17頁、第18頁至第26頁、第34頁至第45頁
  、第52頁至第61頁）及原裁定附卷可憑。是以原法院審酌相對
  人上開釋明及陳明願供擔保，認有為假處分之必要，予以准許
  ，依前揭說明，尚無違誤。
四至抗告人主張其與鄭貴元已於98年8 月21日協議離婚，鄭貴元
  與相對人之債務與其無關，故相對人不應對其所有系爭不動產
  聲請假處分等語。惟按假處分係保全強制執行方法之一種，原
  為在本案請求尚未經判決確定以前，預防將來債權人勝訴後，
  因請求標的之現狀變更，有日後不能強制執行或甚難執行之虞
  者而設，至債權人聲請假處分所主張之權利，債務人對之有所
  爭執者，應於現在或將來有訴訟繫屬時，請求法院為本案之判
  決，以資解決，尚非聲請假處分時，先應解決之問題，最高法
  院69年台抗字第72號民事判例要旨可資參照。本件相對人已陳
  明欲依民法第244 條之規定，訴請法院撤銷抗告人與鄭貴元間
  之贈與行為、系爭不動產所有權移轉行為，遂聲請原法院對系
  爭不動產准予假處分，已如前述。亦即若相對人依民法第244
  條起訴撤銷無償贈與行為及所有權移轉行為前，抗告人再將系
  爭不動產移轉與善意第三人，則相對人縱獲勝訴判決，亦難以
  回復所有權為債務人鄭貴元之名義，乃恐受系爭不動產之現狀
  變更，致有日後不能強制執行或甚難執行之虞，故合於前述聲
  請對於系爭不動產假處分之規定。至鄭貴元之債務是否與抗告
  人無涉，及相對人聲請本件假處分所主張之權利是否存在，均
  應於現在或將來有訴訟繫屬時，請求法院為本案之判決，以資
  解決，尚非聲請假處分時，本院應予認定及先應解決之問題。
  是以揆諸上揭判例要旨，於本案訴訟判決確定前，相對人聲請
  假處分禁止抗告人變更系爭不動產現狀，即屬正當。從而，抗
  告意旨指摘原裁定不當，為無理由，應予駁回。
五據上論結，本件抗告為無理由，依民事訴訟法第495 條之1 、
  第449 條第1 項、第95條、第78條，裁定如主文。
中    華    民    國    99    年    4     月    8     日
                            民事第四庭
                                審判長法官  蔡文貴
                                法      官  黃科瑜
                                法      官  謝靜雯
以上正本證明與原本無異。
如不服本裁定應於送達後10日內向本院提出再抗告狀（並按他造
當事人之人數附繕本），並繳納再抗告費新臺幣1,000 元。
再為抗告僅得以適用法規顯有錯誤為理由，並應委任律師為代理
人。
中    華    民    國    99    年    4     月    8     日
                                書  記  官  楊茱宜
附註：
抗告人之配偶、三親等內之血親、二親等內之姻親，或抗告人為
法人、中央或地方機關時，其所屬專任人員具有律師資格並經法
院認適當者，亦得為第三審代理人。
抗告人或其法定代理人具有律師資格者及前項情形，應於提起抗
告或委任時釋明之。

司法院資訊處製作；財團法人民間司法改革基金會備份。
